臺灣桃園地方法院小額民事判決
111年度桃小字第872號
原      告  呂姿鈺  
訴訟代理人  趙柏淵  
被      告  兆基管理顧問股份有限公司桃園分公司

法定代理人  李建成  
訴訟代理人  劉依婷律師
            巫芸甄律師
上列當事人間請求返還押租金事件，本院於民國111年6月8日言
詞辯論終結，判決如下：
    主    文
一、原告之訴駁回。
二、訴訟費用新臺幣壹仟元由原告負擔。
    事實及理由
一、原告主張：原告於民國110年2月2日與被告訂立社會住宅轉
    租契約書（下稱系爭租約），約定原告以每月租金新臺幣（
    下同）11,000元（原告實際需支付金額為10,300元，其餘70
    0元由政府補助），向被告承租門牌號碼桃園市○○區○○路000
    號6樓之1之房屋（下稱系爭房屋），並約定押金為22,000元
    。後原告於111年3月4日與被告簽訂社會住宅終止房屋租賃
    契約書（下稱系爭終止契約書），約定系爭租約提前於111
    年3月4日終止，而原告業已依約返還系爭房屋，且押金22,0
    00元經扣除租金費用1,680元及匯費30元後，被告應將其餘
    押金20,290元返還原告。詎被告迄未返還上開款項，為此，
    爰依民法租賃之法律關係，提起本件訴訟等語，並聲明：被
    告應給付原告20,290元，及自起訴狀繕本送達翌日起至清償
    日止，按年息5％計算之利息。
二、被告則以：依系爭租約及系爭終止契約書之約定，原告終止
    系爭租約後，除需返還系爭房屋與被告外，尚負有遷出戶籍
    登記之義務，兩造嗣後復約定原告應於111年3月25日前遷出
    戶籍登記，然原告迄未履行遷出之義務，被告依約得拒絕返
    還押金，並得向原告請求相當月租金額之費用等語，資為抗
    辯。並聲明：㈠原告之訴駁回。㈡願供擔保，請准宣告假執行
    。
三、本院得心證之理由：
　㈠原告於110年2月2日與被告訂立系爭租約，約定原告以每月租
    金11,000元（原告實際需支付金額為10,300元，其餘700元
    由政府補助），向被告承租系爭房屋，並約定押金為22,000
    元。後原告於111年3月4日與被告簽訂系爭終止契約書，約
    定系爭租約提前於111年3月4日終止，而系爭房屋業經原告
    返還與被告，然戶籍登記尚未遷出，且押金22,000元經扣除
    租金費用1,680元及匯費30元後，尚餘20,290元乙情，有系
    爭終止契約書、系爭租約等（見本院卷第5頁、第23至28頁
    、第32至35頁）在卷可稽，並為兩造所不爭執（見本院卷第
    4、22頁、第41頁背面），是此部分之事實，首堪認定。
　㈡按當事人主張有利於己之事實者，就其事實有舉證之責任。
    但法律別有規定，或依其情形顯失公平者，不在此限，民事
    訴訟法第277 條定有明文。原告雖主張被告依約應將押金20
    ,290元返還原告，然為被告所否認，揆諸上開規定，自應由
    原告舉證證明其已依系爭租約及系爭系爭終止契約書之內容
    履行義務。經查，系爭租約第4條第2項規定：「前項押金，
    除有第13條第3項、第14條第4項及第19條第2項得抵充之情
    形外，包租業應於租期屆滿或租賃契約終止，承租人返還租
    賃住宅時，返還押金或抵充本契約所生債務後之賸餘押金」
    ；系爭終止契約書第2條則係約定：「乙方（即原告）應於
    契約終止日，將租賃房屋回復至承租時之原狀，並自終止日
    時清空遷讓（含戶籍遷出）連同鑰匙返還予甲方（即被告）
    ，並保證房屋鑰匙無複製外流。乙方如未依約返還房屋，自
    終止日之翌日起至騰空遷讓返還房屋日止，應依原租約2倍
    之月租金額，按日賠償予甲方」乙情，有系爭租約及系爭終
    止契約書（見本院卷第5、33頁）在卷可參，則原告依照上
    開契約條款之約定，除需將系爭房屋之實體騰空遷讓返還與
    原告外，尚應將設籍在系爭房屋上之戶籍登記遷出，被告始
    負有將押金或賸餘押金返還原告之義務，原告既尚未辦理戶
    籍遷出之登記而未完全履行返還房屋之義務，則被告拒絕返
    還賸餘押金20,290元，核屬有據。
　㈢此外，原告復未能舉其他事證以明原告已依約完全履行給付
    義務，被告應將賸餘押金20,290元返還與原告等情，是原告
    請求被告返還賸餘押金20,290元，即難認有據。
四、從而，原告依民法租賃之法律關係，請求被告返還20,290元
    ，及自起訴狀繕本送達翌日起至清償日止，按週年利率5 ％
    計算之利息，為無理由，應予駁回。
五、訴訟費用負擔之依據：民事訴訟法第78條，並依同法第436
    條之19第1 項規定，確定訴訟費用額為原告繳納之裁判費1,
    000元，並諭知如主文第2項所示。
中　　華　　民　　國　　111 　年　　6 　　月　　24　　日
                  桃園簡易庭  法  官  顏嘉漢
以上為正本係照原本作成。
如不服本判決，應於送達後20日內，向本院提出上訴狀並表明上
訴理由，如於本判決宣示後送達前提起上訴者，應於判決送達後
20日內補提上訴理由書（須附繕本）。
如委任律師提起上訴者，應一併繳納上訴審裁判費。   
中　　華　　民　　國　　111 　年　　6 　　月　　24　　日
                              書記官  楊上毅